臺灣嘉義地方法院刑事判決　　　　　　　　　　　　　九十三年度訴字第一三二號
　　公　訴　人　臺灣嘉義地方法院檢察署檢察官
　　被　　　告　戊○○
右列被告因搶奪案件，經檢察官提起公訴（九十三年度偵緝字第一三五號）及移
案審理（九十三年度偵緝字第一三四號），本院判決如左：
    主  文
戊○○共同連續意圖為自己不法之所有，而搶奪他人之動產，累犯，處有期徒刑壹年
捌月。
    事  實
一、戊○○曾於民國八十七年間因恐嚇案件，經本院於八十七年十月七日以八十七年
    度易字第八三九號判處有期徒刑四月確定，於八十八年六月二十三日易科罰金執
    行完畢。詎仍不知悔改，竟意圖為自己不法之所有，於九十一年八月十五日晚上
    九時許，在嘉義縣中埔鄉和美村三十巷內，徒手竊取丙○○所有之車牌號碼ＲＶ
    －六六三六號自小客車，得手後據為己有，復基於意圖為自己不法所有之犯意，
    與二名姓名年籍不詳之成年男子基於犯意聯絡與行為分擔，於同年月十七日晚上
    九時五十分許駕駛前開自小客車，在嘉義縣水上鄉義興村八一之九號前，由戊○○持木棒下車搶奪乙○○所有之手提袋一只（內有國民身分證、匯豐銀行信用卡
    、郵局及萬通銀行提款卡各一張，現金新臺幣（下同）一千元，得手後據為己有
    ，嗣後戊○○承前之搶奪概括犯意，並意圖為自己不法之所有，與丁○○（經本
    院另案判決確定）基於犯意聯絡與行為分擔，於九十二年三月五日下午八時四十
    分許，由戊○○趁騎乘機車之甲○○不注意之際，搶奪甲○○置於機車腳踏板上
    之皮包一只（內有ＮＯＫＩＡ廠牌序號為：0000000000000號之行
    動電話一支、國民身分證、汽車駕照、行車執照、全民健康保險卡、玉山銀行提
    款卡、臺南企業銀行信用卡各一張及一萬五千元），戊○○得手後，旋即跳上由
    丁○○所騎乘未掛車牌號碼之重型機車後座，往軍輝橋方向逃逸，並於同日晚上
    九時十分許持前揭搶奪之提款卡，至嘉義縣中埔鄉農會和睦分會，盜領甲○○所
    有之存款一萬二千元，由戊○○分得二千元，丁○○分得一萬元，丁○○再於同
    年三月十四日下午二時二十分許至嘉義縣水上鄉○○村○○路一八一號「東陵通
    訊行」，將前揭搶得之行動電話以六百元之價格出售予賴雅玲，嗣經警詢線申請
    本院核發搜索票，於同年五月二十九日上午十時三十分許至丁○○住處查獲，並
    扣得作案時所用而為丁○○胞弟所有之安全帽一頂。
二、案經嘉義縣警察局中埔分局報請臺灣嘉義地方法院檢察署檢察官偵查起訴，及移
    送併案審理。
    理  由
一、訊據被告戊○○矢口否認前揭所有犯行。關於竊盜被害人丙○○所有前揭車輛之
    部分，被告辯稱伊係向李安偉、羅淑貞所借用，並非竊盜云云；關於搶奪被害人
    乙○○、甲○○皮包之部分，被告則辯稱均未作云云。經查：
（一）關於竊取被害人丙○○自小客車之部分，業據被害人丙○○於警訊時指述明確
      。被告固坦承曾駕駛過該車輛，於偵查時辯稱是向友人李安偉所借云云，然證
      人李安偉、羅淑貞分別於警詢及偵查中均證述：未曾出借該車輛與被告等語，
      佐以採集前開車輛內指紋送內政部警政署刑事警察局，經該局以特徵比對及指
      紋電腦比對方式鑑驗結果係與被告之右拇指指紋相符等情，此有該局九十一年
      九月二日刑紋字第０九一０二三二三九六號鑑驗書在卷足參，可認被告前揭所
      辯，顯不足採。
（二）關於被告搶奪被害人乙○○皮包之部分，業據被害人乙○○於警訊、偵查中指
      述綦詳，復有被害報告單在卷足參，佐以前揭所述該車輛確係為被告所竊取等
      情，則被告前開所辯，尚難可為被告有利之認定。
（三）關於被告搶奪被害人甲○○皮包之部分，業據被害人甲○○於警訊中指述綦詳
      核與共犯丁○○於警詢、偵查中所述相符，至丁○○於本院審理時雖證稱：當
      時係與真實姓名年籍不詳綽號「小胖」之成年男子一起行搶，不知「小胖」之
      真實姓名，是在九十二年六月間在嘉義市○○路奪標ＫＴＶ認識「小胖」的云
      云，然本件搶奪案件發生日期係在九十二年三月五日，依共犯丁○○於本院審
      理之證述，搶奪當時既尚未認識「小胖」，何能與「小胖」共同為之，是共犯
      丁○○於本院審理之證述顯係迴護戊○○，難信屬實，應以丁○○上揭警訊及
      偵查中所述較為可採。另有搜索扣押筆錄、買賣契約書、本院九十二年度訴字
      第四二六號判決書及共犯丁○○於嘉義縣中埔鄉農會和睦分會提款機提領金錢
      之照片六幀在卷足參，及安全帽一頂扣案足稽，則被告前開所辯，亦無足採。
  綜上所論，被告前揭所辯，全然係推卸責任之詞，與事實及常理亦顯不相符，均不
  足採。事證明確，被告前開搶奪及竊盜之犯行，足堪認定。
二、核被告戊○○所為，係犯刑法第三百二十條第一項之竊盜罪及同法第三百二十五
    條第一項之搶奪罪。被告先後二次搶奪犯行，時間緊接，犯罪構成要件相同，顯
    係基於概括犯意反覆為之，應依連續犯規定論以一罪，並依法加重其刑。渠所犯
    上開竊盜、搶奪間，有手段目的之牽連關係，應依刑法第五十五條規定，從一重
    之搶奪罪處斷。被告搶奪被害人乙○○部分，與不詳姓名年籍之成年男子間，及
    搶奪甲○○部分，與丁○○間，分別有犯意聯絡及行為分擔，為共同正犯。又被
    告曾於八十七年間因恐嚇案件，經本院於八十七年十月七日以八十七年度易字第
    八三九號判處有期徒刑四月確定，於八十八年六月二十三日易科罰金執行完畢，
    有臺灣高等法院被告全國前案紀錄表在卷可稽，被告於有期徒刑執行完畢後五年
    內，再犯本件搶奪罪，核屬累犯，應依法加重其刑，並遞加之。爰審酌被告有多
    項前科不知悔改之品行、所犯連續搶奪罪造成社會治安之重大危害、犯後完全不
    坦承犯行猶將責任推卸給他人之態度等一切情狀，量處如主文所示之刑。
據上論斷，應依刑事訴訟法第二百九十九條第一項前段、刑法第二十八條、第五十六
條、第五十五條、第三百二十五條第一項、第三百二十條第一項、第四十七條、罰金
罰鍰提高標準條例第一條前段，判決如主文。
本案經檢察官陳昭廷到庭執行職務。
中      華      民      國      九十三      年    六    月      十五    日
                                臺灣嘉義地方法院刑事第三庭
                                    審判長法官  沈  福  財
                                          法官  陳  端  宜
                                          法官  朱  美  璘
右正本證明與原本無異。
如不服本判決，應於判決送達後十日內，向本院提出上訴狀。
中      華      民      國      九十三      年    六    月      十五    日
                                        書記官  尹  玉  琪
附錄本案論罪科刑法條：
刑法第三百二十條
意圖為自己或第三人不法之所有，而竊取他人之動產者，為竊盜罪，處五年以下有期
徒刑、拘役或五百元以下罰金。
意圖為自己或第三人不法之利益，而竊佔他人之不動產者，依前項之規定處斷。
前二項之未遂犯罰之。
刑法第三百二十五條
意圖為自己或第三人不法之所有，而搶奪他人之動產者，處六月以上五年以下有期徒
刑。
因而致人於死者，處無期徒刑或七年以上有期徒刑，致重傷者，處三年以上十年以下
有期徒刑。
第一項之未遂犯罰之。
